Minutes et répertoires du notaire Simon LE MERCIER, 15 septembre 1609 - 31 octobre 1647 (étude VII)
Archives nationales
- Répertoire(s) de Simon LE MERCIER, 14 septembre 1611 - 31 octobre 1647; MC/RE/VII/1 - MC/RE/VII/2
  - Répertoire. 1630, 7 janvier - 1647, 31 octobre, 7 janvier 1630 - 31 octobre 1647; MC/RE/VII/2
    - Quittance de mariage: Philippe de Foulieuze, Anne Taillefert., 27 septembre 1643; MC/RE/VII/2
    - Quittance sur traité: Jean Delabarre., 27 septembre 1643; MC/RE/VII/2
    - Quittance sur traité: Jacques Proust., 27 septembre 1643; MC/RE/VII/2
    - Quittance sur traité: Charles de Fouilleuze de Flanacourt., 27 septembre 1643; MC/RE/VII/2
    - Constitution: Philippe de Fouilleuze de Flanacourt., 28 septembre 1643; MC/RE/VII/2
    - Constitution: Charles de Fouilleuze de Flanacourt., 28 septembre 1643; MC/RE/VII/2
    - Bail: Etienne Langlois., 30 septembre 1643; MC/RE/VII/2
    - Bail: Antoine Lemercier., 30 septembre 1643; MC/RE/VII/2
    - Bail: Toussaint Savart., 30 septembre 1643; MC/RE/VII/2
    - Transaction: Charles de Tournebus., 01 octobre 1643; MC/RE/VII/2
    - Transaction: François Clément du Vauls., 01 octobre 1643; MC/RE/VII/2
    - Procuration: Jean Lescuier., 02 octobre 1643; MC/RE/VII/2
    - Procuration: François Martin., 02 octobre 1643; MC/RE/VII/2
    - Inventaire: Nicolas Martel., 02 octobre 1643; MC/RE/VII/2
    - Bail: Jean Lesprit., 03 octobre 1643; MC/RE/VII/2
    - Bail: César Ennemon., 03 octobre 1643; MC/RE/VII/2
    - Quittance: Louis de Thurin., 03 octobre 1643; MC/RE/VII/2
    - Quittance: Jean de Thurin., 03 octobre 1643; MC/RE/VII/2
    - Quittance: Louis de Sainct Simon., 03 octobre 1643; MC/RE/VII/2
    - Donation: Pierre des Essardz., 09 octobre 1643; MC/RE/VII/2
    - Donation: Catherine des Essards., 09 octobre 1643; MC/RE/VII/2
    - Inventaire: Robert de Cauvry ?., 12 octobre 1643; MC/RE/VII/2
    - Inventaire: Elisabeth Coiffier., 12 octobre 1643; MC/RE/VII/2
    - Procuration: Jean Lescuier., 12 octobre 1643; MC/RE/VII/2
    - Inventaire: Anne de La Vernaye., 12 octobre 1643; MC/RE/VII/2
    - Inventaire: Marie Duval., 12 octobre 1643; MC/RE/VII/2
    - Transport: Jean Roze., 17 octobre 1643; MC/RE/VII/2
    - Transport: Claude Peysson., 17 octobre 1643; MC/RE/VII/2
    - Procuration: Jean Lescuier., 18 octobre 1643; MC/RE/VII/2
    - Apprentissage: Nicaise Gaudinot., 21 octobre 1643; MC/RE/VII/2
    - Apprentissage: Simon Couvreur., 21 octobre 1643; MC/RE/VII/2
    - Apprentissage: Jean Vaucousin., 21 octobre 1643; MC/RE/VII/2
    - Apprentissage: Robert Villot., 23 octobre 1643; MC/RE/VII/2
    - Apprentissage: Antoine Villot., 23 octobre 1643; MC/RE/VII/2
    - Apprentissage: Gilles Martinot., 23 octobre 1643; MC/RE/VII/2
    - Sommation: Germain Chalange., 27 octobre 1643; MC/RE/VII/2
    - Sommation: Pierre Tallemant., 27 octobre 1643; MC/RE/VII/2
    - Sommation: Germain Chalange., 29 octobre 1643; MC/RE/VII/2
    - Sommation: Antoine Lebaud., 29 octobre 1643; MC/RE/VII/2
    - Quittance: Marie Fillacier., 29 octobre 1643; MC/RE/VII/2
    - Quittance: Louise de Vieuxpont., 29 octobre 1643; MC/RE/VII/2
    - Obligation: Jean Carron., 30 octobre 1643; MC/RE/VII/2
    - Obligation: Jeanne Colson., 30 octobre 1643; MC/RE/VII/2
    - Obligation: Jean Raguenet., 30 octobre 1643; MC/RE/VII/2
    - Constitution: Jean de Voulgis., 03 novembre 1643; MC/RE/VII/2
    - Constitution: Jean Raguenet., 03 novembre 1643; MC/RE/VII/2
    - Transport: Jean de Voulgis., 03 novembre 1643; MC/RE/VII/2
    - Transport: Jean Raguenet., 03 novembre 1643; MC/RE/VII/2
    - Vente: Félix Gaillourdet., 04 novembre 1643; MC/RE/VII/2
    - Vente: Pierre Mignon., 04 novembre 1643; MC/RE/VII/2
    - Transport: Louis de Saint Simon., 06 novembre 1643; MC/RE/VII/2
    - Transport: Guillaume de Clery., 06 novembre 1643; MC/RE/VII/2
    - Apprentissage: Pierre de Gessé., 07 novembre 1643; MC/RE/VII/2
    - Apprentissage: Antoine de Jessé., 07 novembre 1643; MC/RE/VII/2
    - Apprentissage: Robert Estienne., 07 novembre 1643; MC/RE/VII/2
    - Sommation: Germain Chalange., 09 novembre 1643; MC/RE/VII/2
    - Sommation: Pierre Thirelet., 09 novembre 1643; MC/RE/VII/2
    - Sommation: Samuel Gaudon., 09 novembre 1643; MC/RE/VII/2
    - Sommation: Jacques Drelincourt., 09 novembre 1643; MC/RE/VII/2
    - Sommation: Jacques de Relincourt., 09 novembre 1643; MC/RE/VII/2
    - Marché: Cyprien Longuet., 10 novembre 1643; MC/RE/VII/2
    - Marché: Louis Delalande., 10 novembre 1643; MC/RE/VII/2
    - Vente: Guillaume Rousseville., 15 novembre 1643; MC/RE/VII/2
    - Vente: Marie Collet., 15 novembre 1643; MC/RE/VII/2
    - Vente: Toussaint Rousseville., 15 novembre 1643; MC/RE/VII/2
    - Bail: Louis Lintlaer., 16 novembre 1643; MC/RE/VII/2
    - Bail: Hiérosme Cottin., 16 novembre 1643; MC/RE/VII/2
    - Mainlevée: Jean Reboutier., 17 novembre 1643; MC/RE/VII/2
    - Mainlevée: Antoine de Noailles., 17 novembre 1643; MC/RE/VII/2
    - Donation: Marguerite Duval., 21 novembre 1643; MC/RE/VII/2
    - Donation: Philippe Emo., 21 novembre 1643; MC/RE/VII/2
    - Inventaire: Anne Buffet., 24 novembre 1643; MC/RE/VII/2
    - Inventaire: Jean Lheritier., 24 novembre 1643; MC/RE/VII/2
    - Bail: Catherine Rapille., 25 novembre 1643; MC/RE/VII/2
    - Bail: Pierre Mignon., 25 novembre 1643; MC/RE/VII/2
    - Bail: Gervais Meslain., 25 novembre 1643; MC/RE/VII/2
    - Bail: Jean Delaforge., 30 novembre 1643; MC/RE/VII/2
    - Constitution: Mme de Cauris., 01 décembre 1643; MC/RE/VII/2
    - Constitution: Mme de Cauris., 02 décembre 1643; MC/RE/VII/2
    - Constitution: N. Le Ragois., 02 décembre 1643; MC/RE/VII/2
    - Constitution: N. Moucrot ?., 02 décembre 1643; MC/RE/VII/2
    - Constitution: Jacques Rillart., 02 décembre 1643; MC/RE/VII/2
    - Déclaration: François Parisot., 02 décembre 1643; MC/RE/VII/2
    - Constitution: Denise du Plisseys., 02 décembre 1643; MC/RE/VII/2
    - Obligation: Germain Chalange., 02 décembre 1643; MC/RE/VII/2
    - Obligation: Antoinette Chalange., 02 décembre 1643; MC/RE/VII/2
    - Obligation: Samuel Godon., 02 décembre 1643; MC/RE/VII/2
    - Inventaire: Marie Cagnois., 02 décembre 1643; MC/RE/VII/2
    - Inventaire: Simon François de La Garde., 02 décembre 1643; MC/RE/VII/2
    - Démission: Etienne Delagrye., 03 décembre 1643; MC/RE/VII/2
    - Démission: Jacques Cottereau., 03 décembre 1643; MC/RE/VII/2
    - Bail: Florimonde Thouret., 04 décembre 1643; MC/RE/VII/2
    - Bail: Jacques Larzaillier., 04 décembre 1643; MC/RE/VII/2
    - Bail: Hiérosme Boullard., 04 décembre 1643; MC/RE/VII/2
    - Constitution: Daniel Priesac., 05 décembre 1643; MC/RE/VII/2
    - Vente: Louis Delafille., 07 décembre 1643; MC/RE/VII/2
    - Vente: Simon François de La Garde., 07 décembre 1643; MC/RE/VII/2
    - Egalement: Marie Dujardin., 07 décembre 1643; MC/RE/VII/2
    - Egalement: Paul Lemercier., 16 décembre 1643; MC/RE/VII/2
    - Consentement: Samuel Godon., 22 décembre 1643; MC/RE/VII/2
    - Consentement: Claude Willard., 22 décembre 1643; MC/RE/VII/2
    - Obligation: Jean de Beaulieu de Bethomas., 23 décembre 1643; MC/RE/VII/2
    - Obligation: Marguerite du Bosc., 23 décembre 1643; MC/RE/VII/2
    - Obligation: Nicolas Le Pelletier., 23 décembre 1643; MC/RE/VII/2
    - Quittance et consentement: Antoinette Chalange., 26 décembre 1643; MC/RE/VII/2
    - Quittance et consentement: Pierre Desportes., 26 décembre 1643; MC/RE/VII/2
    - Bail: Blanche Roger., 27 décembre 1643; MC/RE/VII/2
    - Bail: Maurice Tinot., 27 décembre 1643; MC/RE/VII/2
    - Procuration: Charlotte de La Tour., 30 décembre 1643; MC/RE/VII/2
    - Procuration: N. de Saint Genyes., 30 décembre 1643; MC/RE/VII/2
    - Mainlevée: Etienne Langlois., 31 décembre 1643; MC/RE/VII/2
    - Mainlevée: Antoine Lemercier., 31 décembre 1643; MC/RE/VII/2
    - DES ESSARTS (Catherine) (Révérende Mère), 1643; VIII
      Des Essarts, Catherine
    - MARCHANDS et ECHEVINS de la ville de Paris § MM. les Prévôts des MARCHANDS et ECHEVINS de la ville de Paris, 1643; VII
    - RAOUL (Robert) Sr de LA FONTAINE; notaire maître Lemercier, 1643; (II)
      Raoul, Robert
    - LUSIGNAN (François de), 1643; (VII)
      Lusignan, François de
    - LORRAINE (Claude de) duc de CHEVREUSE, 1643; VII
      Lorraine, Claude de
    - LA TOUR (Henry de) Vicomte de TURENNE, 1643; (I)
      La Tour, Henry de
    - DU BELLAY (Eléonor) § Dame Eléonor DU BELLAY, 1643; (VIII)
      Du Bellay, Eléonor
    - CHAUMONT (Jean de) § Marguerite de CHAUMONT et Mre Jean de CHAUMONT son père, 1644; (II)
      Chaumont, Jean de
    - RIBET (Abbaye Saint-Pierre de) § Mre Philippe de LENONCOURT, abbé comm. de l'Abbaye Saint-Pierre de RIBET, 1644; (II)
      Ribet, Abbaye Saint-Pierre de
    - VALOIS (Louis de), 1644; (V)
      Valois, Louis de
    - CHAUMONT (Marguerite de) § Dame Marguerite de CHAUMONT et Jean de CHAUMONT, son père, 1644; (II)
      Chaumont, Marguerite de
    - CONTI (Françoise de), 1645; (III)
      Conti, Françoise de
    - GUÉNÉGAUD (Claude de), 1645; VII
      Guénégaud, Claude de
    - LA FONTAINE (François de), 1645; XI
      La Fontaine, François de
    - LA TOUR (Charlotte et Henry de), 1645; (IV)
      La Tour, Charlotte et Henry de
    - ORATOIRE (Religieux de l') § Charles BERTRAND Religieux de l'ORATOIRE, 1645; I
      Oratoire, Religieux de l'
    - VINCENNES (Fief de Granois de l'Oratoire de Notre-Dame du Bois de), juillet 1645; (VII)
      Vincennes, Fief de Granois de l'Oratoire de Notre-Dame du Bois de
    - LA BARRE (Isaac de) § Isaac de LA BARRE et Charles de LORRAINE, 1646; X
      La Barre, Isaac de
    - SAINT-VICTOR (Les relgieux de l'Abbaye), 1646; (VII)
      Saint-Victor, Les relgieux de l'Abbaye
    - LORRAINE (Charles de), 1646; X
      Lorraine, Charles de
    - BOURBON (Henry de), février 1646; (II)
      Bourbon, Henri de
    - ROHAN (Hercule de) § Procuration de Hercule de ROHAN à Nicolas HARDY.; Quittance de Hercule de ROHAN à Mgr de SAINT-AIGNAN.; Transport par Hercule de ROHAN à Madeleine MACI.; Quittance de Hercule de ROHAN à René DESGASTEAU, 1er, 6 avril 1646, 6 février et 6 août 1646., 1er avril 1646 - 6 août 1647
      procuration; quittance; Rohan, Hercule de
    - CASTILLE (Nicolas Jeannin de), 1647; (III)
      Castille, Nicolas Jeannin de (16..-1691)
    - BRETAGNE (Marie de), 1647; (I)
      Bretagne, Marie de
    - Procuration par Jean Veillot et les autres chantres de la chapelle de musique du roi à Pierre Le Messager., 6 février 1647
      Documents du Minutier central concernant l'histoire de la musique (1600-1650), par Madeleine Jurgens, tome I [études I à X, 1763 actes], Paris, Archives nationales, 1967, p. 119 (instrument de recherche imprimé dématérialisé, certaines notices sont plus détaillées dans la version intégrale accessible en ligne par la rubrique 'Autres instruments de recherche', voir contexte dans le Plan d’orientation général - Notaires de Paris, guides thématiques du Minutier).
    - CLÈVES (Jean de), avril 1647
      Clèves, Jean de
    - SEGUIER (Pierre), avril 1647
      Seguier, Pierre
    - POCQUELIN (Pierre), octobre 1647
      Pocquelin, Pierre